【裁判字號】    92,聲,190
【裁判日期】    920723
【裁判案由】    返還擔保金
【裁判全文】
臺灣宜蘭地方法院民事裁定  九十二年度聲字第一九○號
    聲  請  人  新鑫股份有限公司
    法定代理人  陳力雄
    送達代收人  王合水
    相  對  人  甲○○
右聲請人聲請返還擔保金事件，本院裁定如左：
    主      文
本院九十年度存字第五八二號提存事件，聲請人所提存之擔保金新台幣萬元及第一
商業銀行可轉讓定期存單壹拾萬元（票號ＦＡ２０７０８０），合計新台幣壹拾萬
元，准以返還。
聲請程序費用由相對人負擔。
    理      由
一、按訴訟終結後，供擔保人證明已定二十日以上之期間，催告受擔保利益人行使權
    利而未行使者，法院應依供擔保人之聲請，以裁定命返還其提存物，民事訴訟法
    第一百零四條第一項第二款定有明文。而所謂「訴訟終結」，從廣義解釋，包括
    執行程序終結在內。故債權人如撤回假扣押之執行及聲請撤銷假扣押之裁定，並
    定二十日以上期間催告受擔保利益人行使權利而未行使者，法院自可依民事訴訟
    法第一百零六條準用第一百零四條第一項第二款規定，裁定准許債權人領回擔保
    金（最高法院八十六年度台抗字第五三號裁判可資參照）。
二、本件聲請意旨略以：聲請人前遵本院九十年度裁全字第九四七號假扣押裁定，曾
    提供新台幣（下同）三萬元及第一商業銀行可轉讓定期存單十萬元，合計十三萬
    元，以本院九十年度存字第五八二號提存事件為相對人供擔保後，即以九十年度
    執全字第五０八號聲請假扣押執行在案。茲因假扣押已無續行之必要，聲請人即
    以九十一年度聲字第二四０號裁定撤銷假扣押，並已撤回上揭假扣押之執行，聲
    請人並以存證信函定二十日以上期間催告受擔保利益人即相對人行使權利，且該
    存證信函因相對人遷移不明，經本院以九十二年聲字第一一０號裁定准以公示送
    達，故聲請人於民國九十二年五月七日即登報為催告之通知，惟相對人迄今未主
    張其權利，為此爰依民事訴訟法第一百零二條第一項第二款之規定聲請返還擔保
    金等語。經查，聲請人主張之事實，已據其提出提存書、假扣押裁定、撤銷假扣
    押裁定暨確定證明書、撤回假扣押執行聲請狀、公示送達裁定、存證信函各一件
    為證，復經本院調取九十年度存字第五八二號提存卷、九十年度裁全字第九四七
    號假扣押卷、九十年度執全字第五０八號假扣押執行卷、九十一年度聲字第二四
    ０號撤銷假扣押卷、九十二年度聲字第一一０號公示送達卷，核閱屬實，是其聲
    請，自無不合，應予准許。
三、依民事訴訟法第九十五條、第七十八條裁定如主文。
中      華      民      國    九十二    年      七      月    二十三    日
~B臺灣宜蘭地方法院民事庭
~B法      官    邱景芬
右為正本係照原本作成。
如不服本裁定，須於裁定送達後十日內向本院提出抗告狀(須附繕本)。
中      華      民      國    九十二    年      七      月    二十八    日
~B法院書記官    吳慧芳


司法院資訊處製作；財團法人民間司法改革基金會備份。
